【裁判字號】    94,簡上,217
【裁判日期】    950327
【裁判案由】    給付會款
【裁判全文】
臺灣板橋地方法院民事判決             94年度簡上字第217號
上  訴  人  甲○○
被  上訴人  乙○○
上列當事人間請求給付會款事件，上訴人對於中華民國94年10月
4 日臺灣板橋地方法院板橋簡易庭94年板簡字第1953號第一審判
決提起上訴，本院判決如下：
    主  文
上訴駁回。
第二審訴訟費用由上訴人負擔。
    事實及理由
一、上訴人起訴主張：被上訴人參加其所召集，自民國90年12月
    5 日起至94年4 月5 日止，每月5 日開標，每會新台幣（下
    同）2 萬元，連同會首合計41會之互助會，被上訴人加入一
    會，並於91年2 月5 日標得合會金，且經其於同年月8 日將
    合會金591,000 元交付被上訴人簽收無誤，詎被上訴人自93
    年3 月5 日起，即未按時如數給付死會會款，計尚積欠其會
    款28萬元，迭經催討，並無所獲，爰本於合會之法律關係，
    請求被上訴人給付28萬元及自93年3 月5 日起至清償日止，
    按年息百分之五計算之利息，原審駁回上訴人之訴，上訴人
    提起本件上訴，並聲明：(一)原判決廢棄；(二)被上訴人應給付
    上訴人28萬元及自93年3 月5 日起至清償日止，按年息百分
    之五計算之利息等語。被上訴人則辯稱：上訴人於92年5 月
    已倒會，現無權對之收取死會款，並聲明：求為判決駁回上
    訴。
二、查上訴人主張之事實，雖據其於原審提出與所述相符之互助
    會單暨收據影本各1 件為證，且為被上訴人所不爭執，而堪
    信其此部分之主張為事實，然查，按訴訟標的於確定之終局
    判決中經裁判者，除法律別有規定外，當事人不得就該法律
    關係更行起訴；又原告之訴，其訴訟標的為確定判決效力所
    及者，法院應以裁定駁回之，民事訴訟法第400 條、第249
    條第1 項第7 款分別定有明文。本件上訴人本於合會之法律
    關係，起訴請求被上訴人給付28萬元及自93年3 月5 日起至
    清償日止，按年息百分之五計算之利息，與其前上訴人與訴
    外人周炎義共同以債權人名義，於93年6 月2 日以被上訴人
    為債務人，向本院聲請核發支付命令，嗣因被上訴人聲明異
    議，該案視為起訴，後經本院於93年8 月23日以93年度板簡
    字第1491號民事判決駁回上訴人之訴，二者訴訟均有本件當
    事人，其等當事人就本件兩造部分顯屬相同，且均係本於合
    會關係請求，所請求之金額亦屬相同，其等訴訟標的均係相
    同等情，有被上訴人提出之本院93年度板簡字第1491號民事
    判決影本1 份在卷足憑，並經本院調閱本院93年度板簡字第
    1491號民事卷宗核閱屬實，上訴人並到庭陳稱上開二件訴訟
    完全相同等語無誤（見本院95年3 月14日準備程序筆錄），
    足認兩件訴訟應屬同一事件。
三、綜上所述，上訴人於本件訴訟中主張之訴訟標的，前既經本
    院93年度板簡字第1491號民事終局判決駁回，上訴人復就同
    一法律關係，於93年6 月2 日向本院聲請核發支付命令，嗣
    因被上訴人聲明異議，該案視為起訴，惟上訴人重複起本訴
    ，自與民事訴訟法第249 條第1 項第7 款規定不相符，且屬
    不能補正，故上訴人於原審之起訴為不合法，應予駁回。原
    審固係以會首因故不能致合會不能繼續進行時，會首及死會
    會員均應將會款交付予活會會員，本件兩造對於系爭合會自
    92 年5月後未繼續進行之事實不爭執，是會首已無權對死會
    會員收取會款，上訴人向被上訴人訴請給付會款，於法無據
    為由，為上訴人敗訴之判決，其理由固有未洽，然其結論尚
    無不合，上訴意旨指摘原判決不當，求予廢棄改判，為無理
    由。又上訴人之上訴在法律上顯無理由，依民事訴訟法463
    條準用第249 條第2 項規定，爰不經言詞辯論，逕以判決駁
    回之。
四、據上論結，本件上訴為無理由，依民事訴訟法第463 條、第
    436 條之1 第3 項、第449 條第1 項、第249 條第2 項、第
    78條，判決如主文。
中    華    民    國    95    年    3     月    27    日
                  民事第三庭    審判長法  官  陳映如
                                      法  官  何君豪
                                      法  官  邱靜琪
以上正本證明與原本無異
不得上訴
中    華    民    國    95    年    3     月    27    日
                                      書記官  白俊傑


司法院資訊處製作；財團法人民間司法改革基金會備份。
